【裁判字號】    99,簡,987
【裁判日期】    991227
【裁判案由】    贓物等
【裁判全文】
臺灣臺中地方法院刑事判決               99年度簡字第987號
公  訴  人  臺灣臺中地方法院檢察署檢察官
被      告  沈政良
上列被告因贓物案件，經檢察官提起公訴（98年度偵字第4872號
），因被告自白犯罪，本院逕以簡易判決處刑如下：
    主    文
沈政良收受贓物，累犯，處有期徒刑參月，如易科罰金，以新臺
幣壹仟元折算壹日；又行使偽造特種文書，累犯，處有期徒刑參
月，如易科罰金，以新臺幣壹仟元折算壹日。應執行有期徒刑肆
月，如易科罰金，以新臺幣壹仟元折算壹日。
    犯罪事實及理由
一、本院認定之犯罪事實、證據並所犯法條，除犯罪事實欄一第
    5行「於96年7月16日」，更正為「於96年7月11縮刑期滿」
    ，第5、6行「張峻瑋(另行起訴) 」，更正為「張峻瑋(業經
    本院以98年度易字第278號就本案部分判決共同攜帶兇器竊
    盜有期徒刑8月，行使偽造特種文書有期徒刑3月在案) ，及
    證據並所犯法條欄一關於「訊據被告沈政良固坦承向張峻瑋
    借用上開自小客車，嗣遭警拖吊等事實，惟矢口否認涉有何
    收受贓物及行使偽造特種文犯行，辯稱：『不是跟他（指張
    峻瑋）借的，那是他說要以50萬元賣給我，價格還沒敲定，
    97 年11月3日左右他因急著用錢所以打電話給我，問我慮的
    怎樣，我怕該車來源有問題，因為50萬元價格來看這台凌志
    GS430車款，年份資料都不是很清楚，我並不知道這台車來
    路不明。我認為價格怎麼可能這麼便宜，里程表又只有2、3
    萬公里。』『我當時真的不知道那是贓車，因為我自己本身
    有FX35的車，不需購買贓車使用。』云云。然查…是其所辯
    無非事後卸責之詞，不足採信，其罪嫌堪以認定。」，更正
    為「訊據被告沈政良於本院審訊時對於上開犯罪事實均坦承
    不諱，且查…是被告之自白核與事實相符，本案事證明確，
    其上開犯行均堪認定。」，及第12行「各1紙」前，增加「
    車號3365-PM車籍資料作業詳細畫面」等文字外，餘均與檢
    察官起訴書之記載相同，茲引用之。（詳如附件）
二、按收受贓物罪為贓物罪之概括規定，凡與贓物罪有關，不合
    於搬運、寄藏、故買、牙保贓物，而其物因他人財產犯罪已
    成立贓物之後，有所收受而取得持有者均屬之（參看趙琛著
    刑法分則實用下冊958頁潘恩培著刑法實用第702頁），旨在
    處罰追贓之困難，並不以無償移轉所有權為必要，最高法院
    82年臺非字第188號判決可資參照；故核被告沈政良所為，
    係犯刑法第349條第1項之收受贓物罪及同法第216條、第212
    條之行使偽造特種文書罪。爰審酌被告明知張峻瑋交付予其
    使用之自小客車係贓車及該車懸掛偽造之車牌等事實，仍收
    受行使之，致查緝竊盜犯罪及查贓之困難，造成社會風氣之
    敗壞，其行為誠屬可議，惟因被告於犯罪後，終於本院審訊
    中坦承犯行，尚見悔意，且該贓車亦經查獲，發還被害人蔡
    國貴領回，對於被害人致生之損害尚未擴大等一切情狀，各
    量處如主文所示之刑，及均諭知易科罰金之折算標準，並定
    應執行之刑，及諭知易科罰金之折算標準，以示懲儆。
三、應依刑事訴訟法第449條第2項、第454條第2項，刑法第349
    條第1項、第216條、第212條、第47條第1項、第41條第1項
    前段、第51條第5款，刑法施行法第1條之1第1項、第2項前
    段，逕以簡易判決處刑如主文所示。
中    華    民    國    99    年    12    月    27    日
                        臺中簡易庭  法  官  楊曉惠
上正本證明與原本無異。
如不服本簡易判決，得於簡易判決送達之日起10日內，以書狀敘
述述理由，向本院提出上訴（須附繕本）。上訴書狀如未敘述理
由，應於上訴期間屆滿後20日內補提理由書於本院。
                                    書記官  謝明倫
中    華    民    國    99    年    12    月    27    日
附件：
臺灣臺中地方法院檢察署檢察官起訴書
                                       98年度偵字第4872號
     被      告  沈政良  男  33歲（民國○○年○月○○日生）
                         住屏東縣內埔鄉○○路566號
                         國民身分證統一編號：Ｚ000000000號
     選任辯護人  陳文慧律師
上列被告因贓物等案件，業經偵查終結，認應該提起公訴，茲將
犯罪事實及證據並所犯法條分敘如下：
         犯罪事實
一、沈政良前於民國95年3月21日及96年11月12日，分別因施用
    第二級毒品及第一級毒品案件，經法院判決分處有期徒刑1
    年及1年，嗣均經依中華民國九十六年罪犯減刑條例減刑為
    有期徒刑6月、6月，並合併定應執行刑為有期徒刑10月確定
    ，於96年7月16日執行完畢。復不知悔改，其明知張峻瑋（
    另行起訴）所持有之原車牌號碼3365-PM號凌志廠牌黑色自
    小客車，係來路不明之贓車（為廖國貴所有，車主登記為廖
    振淵，係羅育雄夥同張峻瑋於97年7月16日，在新竹縣竹北
    市○○○街2258巷口竊得），且該車所懸掛之車號8366-LL
    號車牌，亦係偽造之車牌，竟仍基於收受贓物及行使偽造特
    種文書犯意，於97年9月間某日，在臺中市○○路及逢甲路
    附近路邊某處，向張峻瑋借用上開贓車，而收受贓物，並進
    而供己駕駛使用，而行使偽造特種文書，足生損害於監理機
    關對於汽車號牌管理之正確性。嗣於97年10月初某日，沈政
    良駕駛上開贓車停放在彰化縣員林鎮○○路24號前，為警於
    同年月4日上午10時22分許，拖吊後發現為失竊車輛，乃於9
    7年10月8日通知廖國貴領回上開自小客車，再循線查獲。
二、案經本署檢察官自動檢舉偵辦。
         證據並所犯法條
一、訊據被告沈政良固坦承向張峻瑋借用上開自小客車，嗣遭警
    拖吊等事實，惟矢口否認涉有何收受贓物及行使偽造特種文
    犯行，辯稱：「不是跟他（指張峻瑋）借的，那是他說要以
    50萬元賣給我，價格還沒敲定，97年11月3日左右他因急著
    用錢所以打電話給我，問我考慮的怎樣，我怕該車來源有問
    題，因為50萬元價格來看這台凌志GS430車款，年份資料都
    不是很清楚，我並不知道這台車來路不明。我認為價格怎麼
    可能這麼便宜，里程表又只有2、3萬公里。」「我當時真的
    不知道那是贓車，因為我自己本身有FX35的車，不需購買贓
    車使用。」云云。然查，上開事實，業據證人張峻瑋、被害
    人廖國貴分別於警偵訊中證述甚詳，並有彰化縣警察局車輛
    尋獲電腦輸入單影本、廖國貴贓物認領保管單影本、失車唯
    讀案件基本資料影本各1紙等在卷可稽。況參以苟被告於主
    觀上不知上開自小客車係來路不明之贓車，又豈有於該車遭
    警拖吊後，未積極聯繫張峻瑋或自行出面領回車輛，任由該
    車遭留置之理？是其所辯無非事後卸責之詞，不足採信，其
    罪嫌堪以認定。
二、核被告所為，係犯刑法第216條之行使第212條偽造特種文書
    及第349條第1項之收受贓物罪嫌。其所犯上開2罪嫌，犯意
    各別，行為互殊，請予分論併罰之。又被告前曾受有期徒刑
    之執行完畢，有本署刑案資料查註紀錄表在卷可稽。其於5
    年內故意再犯本件有期徒刑以上之罪，為累犯，請依刑法第
    47條第1項規定，加重其刑。
三、依刑事訴訟法第251條第1項提起公訴。
     此  致
 臺灣臺中地方法院
 中    華    民    國    98    年    2     月    12    日
                               檢察官  蔡  仲  雍
 本件正本證明與原本無異
 中    華    民    國    98    年    2     月    23    日
                               書記官  李      丹
 所犯法條
 刑法第212條
 （偽造變造特種文書罪）
 偽造、變造護照、旅券、免許證、特許證及關於品行、能力服務
 或其他相類之證書、介紹書，足以生損害於公眾或他人者，處1
 年以下有期徒刑、拘役或3百元以下罰金。
 刑法第216條
 （行使偽造變造或登載不實之文書罪）
 行使第210條至第215條之文書者，依偽造、變造文書或登載不實
 事項或使登載不實事項之規定處斷。
 刑法第349條第1項
 （普通贓物罪）
 收受贓物者，處 3 年以下有期徒刑、拘役或 5 百元以下罰金。

司法院資訊處製作；財團法人民間司法改革基金會備份。
